【裁判字號】    98,審易,1562
【裁判日期】    990416
【裁判案由】    竊盜
【裁判全文】
臺灣桃園地方法院刑事判決            98年度審易字第1562號
公  訴  人  臺灣桃園地方法院檢察署檢察官
被      告  甲○○
指定辯護人  本院公設辯護人林銘宏
上列被告因竊盜案件，經檢察官提起公訴（98年度偵字第15358
號），本院判決如下：
    主  文
甲○○竊盜，累犯，處拘役拾日，如易科罰金，以新臺幣壹仟
元折算壹日。
    事  實
一、甲○○前於民國95年間因竊盜等案件，經本院以96年度易字
    第371 號判決分別判處有期徒刑8 月、3 月，應執行有期徒
    刑10月確定，嗣經本院以97年度聲減字第571 號裁定分別減
    為有期徒刑4 月、1 月15日，並合併定其應執行刑為有期徒
    刑5 月確定，於98年1 月10日期滿執行完畢（於本案構成累
    犯）。詎猶不知悔改，於98年6 月28日凌晨3 時許，在桃園
    縣大溪鎮○○路○ 段124 號之「萊爾富便利商店」前，見其
    國小同學乙○○所有之牌照號碼為N6F-281 號重型機車停放
    於店門口，且機車鑰匙仍留於車上，遂向乙○○表示欲借該
    車使用，惟於乙○○尚未回應之際，甲○○即基於意圖為自
    己不法之所有，自行騎乘該機車離去，以此方式竊得該機車
    ，供己使用，嗣因乙○○在上址處，發現停放在該處機車不
    見，而於同（28）日上午10時30分許向桃園縣政府警察局大
    溪分局三層派出所報警處理。經於98年7 月5 日下午5 時30
    分許，甲○○在桃園縣大溪鎮○○路○ 段268 號前，遭警查
    獲持有上開遭竊之機車鑰匙，並帶同警方前往臺北縣三重市
    ○○○路2 段5 巷28號前尋獲因油料用罄而棄置於該處之N6
    F-281 號重型機車。
二、案經桃園縣政府警察局大溪分局報請臺灣桃園地方法院檢察
    署檢察官偵查起訴。
    理  由
一、按被告以外之人於審判外之言詞或書面陳述，除法律有規定
    者外，不得作為證據；又被告以外之人於審判外之陳述，雖
    不符第159 條之1 至第159 條之4 之規定，但經當事人於審
    判程序同意作為證據，法院審酌該言詞陳述或書面陳述作成
    時之情況，認為適當者，亦得為證據；當事人、代理人或辯
    護人於法院調查證據時，知有第159 條第1 項不得為證據之
    情形，而未於言詞辯論終結前聲明異議者，視為有前項之同
    意，刑事訴訟法第159 條第1 項、第159 條之5 規定甚明。
    查被告對本件所引證據之證據能力，均未聲明異議，復經本
    院於審理時提示被告表示意見，本院審酌該等供述證據與非
    供述證據之取得過程並無瑕疵，與本案待證事實間復具有相
    當關聯性，以之為本案證據並無不當，自得採為本件認定事
    實基礎，合先敘明。
二、訊據被告甲○○固供承其有於上開時、地騎走牌照號碼為N6
    F-281 號之重型機車，並於98年7 月5 日下午5 時30分許，
    在桃園縣大溪鎮○○路○ 段268 號前，遭警查獲持有上開機
    車鑰匙，並帶同警方前往臺北縣三重市○○○路○ 段5 巷28
    號前尋獲因油料用罄而棄置於該處之N6F-281 號重型機車之
    事實。然矢口否認有何竊盜之犯行，辯稱：伊有向乙○○表
    示欲借用該機車，而經乙○○同意後才把機車騎走，並無不
    法所有意圖云云。經查：
  (一)上揭犯罪事實，業據證人即被害人乙○○分別於警詢、偵查
    及本院審理中指證明確（見偵查卷第13至14頁、第15頁、第
    46至48頁及本院99年2 月24日審判筆錄），而員警尋獲上開
    重型機車後，業經被害人乙○○領回，此有桃園縣政府警察
    局大溪分局扣押筆錄、扣押物品目錄表及贓物認領保管單各
    1 份（見偵查卷第19至21頁、第23頁）、N6F- 281號車籍失
    竊登記紀錄、桃園縣政府警察局車輛尋獲電腦輸入單、查獲
    現場照片5 張等在卷可資佐證（見偵查卷第24至28頁），是
    認被告確有未經被害人乙○○之同意而擅自騎走上開重型機
    車之事實。
  (二)被告雖以前揭情詞置辯，然查，證人即被害人乙○○於本院
    審理時結證證稱：伊當時在便利商店工作，被告有提及要向
    伊借車，但當時有客人在場，伊必需先處理客人的事，伊還
    來不及回答被告要借車的事，等伊處理完客人的事後，被告
    已經不見了，伊沒有注意當時鑰匙因為趕上班忘了拔起來還
    插在機車鑰匙孔內，但伊當時沒有答應要借車給被告，是因
    為伊自己也要用車，也沒有問過被告要借車目的、歸還時間
    ，所以根本沒想過要把機車借給被告，而且被告也沒有給伊
    聯絡方式，因為一直找不到人及車子，伊因為擔心會有狀況
    發生才向警局報案，但一直到機車被尋獲之前，被告也未與
    伊聯絡如何還車，也亦未再到便利商店告知伊機車停放於何
    處等語，足認案發當時證人乙○○並未立即同意被告借車乙
    節，應屬實在。再查，該重型機車為證人乙○○每日所必需
    之交通工具，業據其在本院中證述詳實，是被告既未向其表
    示借車的目的及還車之時間下，證人乙○○自無允諾同意借
    車之情，且依經驗法則，證人乙○○如允諾借車，何以未在
    案發當時立即交付被告該重型機車之行車執照，以避免被告
    使用該車為警盤檢攔查時無法交待其重型機車之合法來源，
    而遭致質疑引起誤會，且案發當時係因證人乙○○急忙上工
    而忘了取下留在該重型機車之鑰匙等情下，才會讓被告有機
    可趁，而將該重型機車騎車所致，是被告所辯，已得證人乙
    ○○之同意始將該重型機車駛離乙節，應屬卸責之詞。又查
    ，被告明知其並非短暫使用被害人之機車，如確有經證人乙
    ○○之同意，自應告知該重型機車何時歸還，而非任意棄置
    於臺北縣三重市，其間均未與證人乙○○連繫，直至一週後
    方為警查獲後，再帶同警察前往尋獲該重型機車等情，被告
    所為顯與向他人借用機車之行為不符，被告辯稱其騎走機車
    並無不法所有意圖云云，顯係卸責之詞，不足採信。末查，
    被害人與被告並無恩怨關係，自無誣攀構陷被告之必要，所
    為上開並無瑕疵之指訴應可採信，綜上，本案事證明確，被
    告犯行洵堪認定。
三、核被告甲○○所為，係犯刑法第320 條第1 項之竊盜罪。另
    被告有如事實欄一所載之犯罪科刑及執行情形，有臺灣高等
    法院被告前案紀錄表1 份在卷可按，其於徒刑執行完畢後5
    年內故意再犯本件有期徒刑以上之罪，為累犯，應依刑法第
    47條第1 項之規定加重其刑。爰審酌被告之前科、素行、竊
    盜之動機、目的、手段、與被害人之關係、竊得之財物業由
    被害人領回，所生危害尚非重大、始終否認犯行之犯後態度
    ，兼衡被告患有疑似藥物所致之精神疾患（有衛生署桃園療
    養院診斷證明書1 紙在卷足參），雖其犯案當時精神狀況良
    好，惟其平日精神狀況仍不穩定，及被害人當庭表示願意原
    諒被告，不予追究等一切情狀，量處如主文所示之刑，並諭
    知易科罰金之折算標準。
據上論斷，應依刑事訴訟法第299 條第1 項前段，刑法第320 條
第1 項、第47條第1 項、第41條第1 項前段，刑法施行法第1條
之1 第1 項、第2 項前段，判決如主文。
本案經檢察官黃怡菁到庭執行職務。
中    華    民    國    99    年    4     月    16    日
                        刑事庭  法  官  鍾雅蘭
以上正本證明與原本無異。
如不服本判決應於收受本判決之翌日後10日內向本院提出上訴書
狀，並應敘述具體理由。其未敘述上訴理由者，應於上訴期間屆
滿後20日內向本院補提理由書狀（均須按他造當事人之人數附繕
本）「切勿逕送上級法院」。
                                書記官  何伊羚
中    華    民    國    99    年    4     月    16    日
附錄本案論罪科刑法條：
中華民國刑法第320條
意圖為自己或第三人不法之所有，而竊取他人之動產者，為竊盜
罪，處5 年以下有期徒刑、拘役或5 百元以下罰金。
意圖為自己或第三人不法之利益，而竊佔他人之不動產者，依前
項之規定處斷。
前二項之未遂犯罰之。

司法院資訊處製作；財團法人民間司法改革基金會備份。
